【裁判字號】    94,交簡上,147
【裁判日期】    950526
【裁判案由】    過失致死
【裁判全文】
臺灣板橋地方法院刑事判決           94年度交簡上字第147號
上  訴  人
即  被  告  甲○○
上列上訴人即被告因過失致死案件，不服本院94年度交簡字第
 1097 號，中華民國94年11月29日第一審簡易判決（聲請簡易判
決處刑案號：94年度調偵字第387 號），提起上訴，暨同署檢察
官移送併案審理（95年度偵字第6627號），本院管轄第二審之合
議庭判決如下：
    主  文
上訴駁回。
    事實與理由
一、程序部分：本件被告甲○○經合法傳喚，無正當理由不到庭
    ，爰不待其陳述，逕行判決，合先敘明。
二、本案經本院審理結果，關於被告犯罪事實與證據部分，均引
    用如附件刑事簡易判決書之記載（如附件一）
三、本院駁回被告上訴之理由如下：
（一）、上訴人即被告甲○○於本院準備程序時，對於檢察官聲
        請簡易判決書所載犯罪事實（如附件二）均已認罪（本
        院卷第21頁）。
（二）、上訴人即被告甲○○於本院準備程序時，對於原審判決
        （即第一審簡易判決）認定事實、理由與論罪證據等，
        並未有何具體指摘。
（三）、上訴人即被告甲○○於本院調查時亦表示並無其他證據
        提出（本院卷第22頁、23頁）。
四、綜上調查，原審以被告係以駕駛營業曳引車為業，為從事駕
    駛業務之人，認被告係犯業務過失致死罪犯行，事證明確，
    因認被告所為係犯刑法第276 條第2 項之業務過失致死罪；
    並以被告於肇事後，經由不詳姓名之人報警，迨警方至現場
    處理時，被告並當場向前來處理之臺北縣政府警察局交通警
    察隊三重分隊警員蔡尚哲自首坦承肇事，接受裁判等情，有
    卷附臺北縣政府警察局三重分局道路交通事故肇事人自首情
    形紀錄表一件足證（見94年度偵字第12469 號偵查卷第26
    頁），認被告之犯行符合自首要件，依刑法第62條前段自首
    之規定減輕其刑；並審審酌被告因駕車輕忽而肇事，導致告
    訴人之女死亡，造成告訴人一家蒙受難以言諭之痛苦與遺憾
    ，認被告之惡性非輕；且參酌被告前因犯業務過失致死罪，
    經臺灣新竹地方法院以78年度交訴字第339 號判決判處有期
    徒刑十月，緩刑四年確定，有卷附臺灣高等法院被告前案紀
    錄表可稽（本院卷第7 頁；原審卷第3 頁），足徵被告以駕
    駛為業，未盡小心謹慎之責，在過去至今一、二十年內，不
    慎撞死二條人命，因認對被告實有從重量刑之必要；惟原審
    念及被告於犯後已坦承犯行，甚有悔意，且於犯後已與告訴
    人丙○○及被害人乙○○之妻達成和解，願意與其所任職之
    公司賠償告訴人丙○○及被害人乙○○之妻共新臺幣四百萬
    元，此有卷附臺北縣三重市調解委員會調解書在卷可稽（見
    94年度調偵字第387 號偵查卷第7 頁）；復經告訴人丙○○
    與被害人乙○○之妻具狀撤回告訴，亦有聲請撤回告訴狀1
    紙在卷足憑（見上開偵查卷第6 頁，惟本案並非告訴乃論之
    罪，故不得撤回告訴）；惟原審認為人命無價，縱被告已與
    告訴人丙○○及被害人乙○○之妻達成和解，仍無法彌補死
    者家屬傷痛之萬一等一切情狀，因而量處被告壹年貳月，以
    示懲儆。並以被告前因犯妨害風化罪，經臺灣基隆地方法院
    以69年度易字第504 號判決判處有期徒刑六月，如易科罰金
    以（銀元）三百元折算一日確定，並易科罰金執行完畢；再
    因犯業務過失致死罪，經臺灣新竹地方法院以78年度交訴字
    第339 號判決判處有期徒刑十月，緩刑四年，於79年1 月12
    日確定，於83年1 月12日緩刑期滿，而緩刑之宣告未經撤銷
    ，其刑之宣告失其效力等情，此有臺灣高等法院被告前案紀
    錄表可稽，足徵被告之前雖曾受有期徒刑以上刑之執行完畢
    ，惟五年以內未曾受有期徒刑以上刑之宣告，因一時失慮，
    致罹本案，事後已坦承犯行，深具悔意，且已與告訴人丙○○及被害人乙○○之妻達成和解等情，已如前述；因認被告
    經此罪刑之宣告後，應知警惕而無再犯之虞，原審因認被告
    以暫不執行其刑為當，爰併對被告宣告緩刑五年，用啟自新
    。原審復為確實使被告有正確之法律觀念並提供必要之協助
    及督促，且依其所犯情節認有加以追蹤觀護之必要，亦併依
    刑法第93條第1 項之規定，宣告緩刑期內付保護管束，俾由
    地方法院檢察署之觀護人予以適當之督促，並發揮附條件緩
    刑制度之立意及避免短期自由刑執行所肇致之弊端，以觀後
    效，等一切情狀，援引刑事訴訟法第449 條第1 項前段、第
    3項、第454 條第2 項、刑法第276 條第2 項、第62條前段
    、第74條第2 款、第93條第1 項，罰金罰鍰提高標準條例第
    1 條前段，經核其認事用法均無違誤，量刑亦稱妥當，應予
    維持。
五、上訴人雖提起本件上訴，惟並未具體指摘原判決有何違誤或
    不當之處，徒以原審量刑過重為由，提起上訴；惟查刑之量
    定，乃法律賦予法院自由裁量之事項，倘於科刑時，業已斟
    酌刑法第五十七條所列各款事項，而未逾越法定刑度，又未
    明顯違背正義，自難指為違法。故被告以原審判刑太重為由
    提起上訴云云，自不足取，其上訴顯無理由，應予駁回。
六、又同上檢察署檢察官以95年度偵字第6627號偵查卷移送併案
    審理之被告業務過失致死併案事實部分，經查上開併案審理
    事實部分與檢察官前開聲請簡易判決書所載犯罪事實均屬相
    同，係同一案件，併予敘明。
據上論斷，應依刑事訴訟法第455 條之1 第1 項、第3 項、第36
8 條、第373 條、第371 條，判決如主文。
本案經檢察官林俊儀到庭執行職務。
中    華    民    國    95    年    5    月    26    日
               刑事第五庭    審判長法  官  陳坤地
                                   法  官  李麗珠
                                   法  官  許映鈞
以上正本證明與原本無異。
不得上訴。
                                   書記官  李淑秋
中    華    民    國    95    年    5     月    30    日
附錄本案論罪科刑法條全文
中華民國刑法第276條：
(過失致死罪)
因過失致人於死者，處二年以下有期徒刑、拘役或二千元以下罰
金。
從事業務之人，因業務上之過失犯前項之罪者，處五年以下有期
徒刑或拘役，得併科 3000 元以下罰金。


司法院資訊處製作；財團法人民間司法改革基金會備份。
